【裁判字號】    98,交聲,2173
【裁判日期】    980820
【裁判案由】    聲明異議
【裁判全文】
臺灣高雄地方法院交通事件裁定        98年度交聲字第2173號
    原處分機關  高雄市政府交通局
    異  議  人
    即受處分人  甲○○
上列異議人即受處分人因違反道路交通管理處罰條例事件，對於
高雄市政府交通局民國98年7 月9 日所為之處分（高市交裁字第
裁32-BB0000000號） ，聲明異議，本院裁定如下：
    主  文
異議駁回。
    理  由
一、原處分意旨略以：異議人即受處分人甲○○於民國98年5 月
    27日19時47分許，駕駛車號ZX-3605 號自小客車（下稱本件
    車輛），行經高雄市○○路、建工路口之有燈光號誌管制之
    交岔路口，不遵守道路交通標線之指示，為高雄市政府警察
    局交通警察大隊依採證照片以高市警交相字第BB000000 0號
    舉發違反道路交通管理事件通知單逕行舉發後，原處分機關
    依道路交通管理處罰條例第60條第2 項第3 款之規定裁處罰
    鍰新臺幣（下同）900 元等語。
二、異議意旨略以：異議人甲○○於上開時間，駕駛本件車輛在
    上開路口內車道左轉之際係黃燈，號誌轉紅燈經相機第1 次
    拍照時，本件車輛後輪在停止線未移動，舉發照片中之機車
    及另一從外車道駛入該路口之自小客車亦有搶黃燈之違規，
    員警不予舉發，有違公平，爰聲請撤銷原處分云云（見本院
    卷第4 頁）。
三、按汽車駕駛人，駕駛汽車不遵守道路交通標誌、標線、號誌
    之指示，處900 元以上1,800元 以下罰鍰，道路交通管理處
    罰條例第60條第2 項第3 款定有明文。再依違反道路交通管
    理事件統一裁罰基準表規定，違反上開規定，如到案聽候裁
    決者，應予裁處罰鍰900 元。
四、經查：
（一）本件異議人於上開時間，駕駛本件車輛，行經前揭有燈光
      號誌管制之交岔路口，不遵守道路交通標線之指示，於紅
      燈亮起後仍駕車越過停止線之事實，有高雄市政府警察局
      98年8 月13日高市警交字第0980048521號函所附高雄市政
      府交通大隊案件查詢明細表、採證照片2 張在卷可稽（見
      本院卷第16至18頁），顯見異議人確有駕車於紅燈啟亮時
      越過路口停止線之違規事實，應堪認定。
（二）異議人雖以前詞置辯，惟查，本件異議人於前揭違規路口
      交通號誌之黃燈號誌啟亮時間為3.9 秒長，且本件採證照
      片拍攝時間為該路口紅燈號誌啟亮後第2.1 秒所拍攝等情
      ，有上開卷附逕行舉發照片暨其上方欄位顯示之資訊可考
      ，顯見該路口交通號誌由綠燈轉為紅燈時，中間尚有3.9
      秒之黃燈號誌用以緩衝，俾使駕駛人得有充裕時間依其行
      車位置分別從速駛出路口或減速準備停等紅燈，況依上開
      舉發照片觀之，本件異議人係在紅燈啟亮後第2.1 秒觸動
      感應線圈而啟動該路口自動照相設備執行測照，亦可知異
      議人行至該路口停止線時，該路口紅燈至少已啟亮2.1 秒
      之久，故異議人所辯本件車輛之後輪在停止線未移動云云
      ，顯無足採。至異議人另辯稱其他機車、自小客車亦有違
      規云云，核與異議人駕駛本件車輛之違規事實無關，自非
      本院得審酌之範疇。
五、綜核上情，本件異議人於上開時、地駕駛本件車輛確有不遵
    守道路交通標線之指示之違規事實至為明確，洵堪認定，是
    原處分機關依道路交通管理處罰條例第60條第2 項第3 款之
    規定裁處上開金額罰鍰，核無違誤。本件異議為無理由，應
    予駁回。
據上論斷，應依道路交通案件處理辦法第19條，裁定如主文。
中    華    民    國    98    年    8     月    20    日
                  交通法庭    法  官  何佩陵
以上正本證明與原本無異。
如不服本裁定應於送達後5日內向本院提出抗告狀。
中    華    民    國    98    年    8     月    20    日
                              書記官  鍾淑美


司法院資訊處製作；財團法人民間司法改革基金會備份。
